【裁判字號】    97,簡上,265
【裁判日期】    970910
【裁判案由】    重利
【裁判全文】
臺灣高雄地方法院刑事判決             97年度簡上字第265號
上  訴  人
即  被  告  丙○○
選任辯護人  盧俊誠律師
上列上訴人因重利案件，不服本院高雄簡易庭於中華民國97年2
月18日以96年度簡字第4669號所為之第一審刑事簡易判決（檢察
官聲請簡易判決處刑案號：95年度偵字第20284號），提起上訴
，本院管轄之第二審合議庭判決如下：
    主  文
原判決撤銷。
丙○○連續犯重利罪，處有期徒刑陸月，如易科罰金，以銀元參
佰元即新臺幣玖佰元折算壹日；減為有期徒刑月，如易科罰金
，以銀元參佰元即新臺幣玖佰元折算壹日。
    事  實
一、丙○○基於利用他人急迫而貸以金錢，並取得與原本顯不相
    當重利之概括犯意，利用經營診所之乙○○因投資虧損，且
    適遭中央健康保險局追索款項等故，需款孔急之際，於民國
    94年8 月起至95年3 月止，與乙○○約定以支票面額為借款
    金額，於借款之際預扣一期利息，在高雄縣鳳山市大智橋下
    ，連續8 次均以：由乙○○先行簽發連同附表一在內之1個
    月期遠期支票交予丙○○充作借款憑證，並供丙○○屆期提
    示兌領票款使用，而丙○○則按次將票面金額逕自扣除月息
    後之現金，放貸與予乙○○（各借款時間、金額、預扣利息
    金額及年息等均詳如附表一所示），向乙○○收取與原本顯
    不相當之重利以牟利。嗣丙○○因乙○○簽發如附表一所示
    之支票屆期均未獲兌現，要求乙○○還款並再另行簽發附表
    二所示之本票，復因乙○○未再依約繳納本息，丙○○為索
    討債權，乃於95年7 月9 日下午4 時許，事前約集唐坤松、
    黃忠信及王朝生（另案偵查中）等人，再邀乙○○至高雄市
    三民區○○○路與民族一路交岔路處之「羅馬假期餐廳」內
    磋商還款事宜，而取得由乙○○簽發附表三所示之本票，嗣
    經乙○○報警，始悉上情。
二、案經乙○○訴由高雄市政府警察局三民第一分局報請臺灣高
    雄地方法院檢察署檢察官偵查起訴。
    理  由
一、證據能力部分：
    被告以外之人於審判外之陳述，雖不符刑事訴訟法第159 條
    之1 至第159 條之4 之規定，而經當事人於審判程序同意作
    為證據，法院審酌該言詞陳述或書面陳述作成時之情況，認
    為適當者，亦得為證據，刑事訴訟法第159 條之5 第1 項定
    有明文。被告、辯護人及檢察官對於本判決所引用審判外陳
    述之證據能力，於本院審判程序時，均表示同意作為本案證
    據使用，茲審酌該等言詞陳述作成時之情況，並無非法取供
    或不宜作為證據之情事，爰依上開之規定，作為本案證據使
    用。
二、認定犯罪事實所憑之證據及理由
    訊據被告丙○○固坦承於上揭時、地借款附表一所示支票面
    額金額予證人乙○○之事實不諱，惟矢口否認有何重利犯行
    ，辯稱：係證人乙○○持附表一所示之支票請我向他人借貸
    ，將借款金額扣除月息3 分以及佣金1.5 分後，交付給證人
    乙○○，其中1.5 分係佣金，並未算入借款金額之利息，因
    此，本案借款予證人乙○○僅月息3 分，並未向證人乙○○
    收取高額之利息，且證人孫良榮前已向我借款多次，以及經
    營中醫診所收入良好，並無急迫、輕率或無經驗之情形云云
    。惟查：
(一)、被告如何於上開時、地，以預扣利息之方式，貸與證人乙○
    ○如附表一所示支票面額扣除利息之款項，並由證人乙○○
    交付附表一所示之支票為擔保，嗣因支票屆期未能兌現，始
    由證人乙○○簽發如附表二及三所示之本票等事實，業據被
    告供認不諱，核與證人即告訴人乙○○於警詢、偵查、原審
    及本院審理時證述之情節相符，並經證人即前往羅馬假期餐
    廳之黃忠信、王朝生於警詢及偵查中證述無訛，復有證人乙
    ○○簽發之附表一所示之支票8 紙、附表二所示之本票14紙
    及附表三所示之本票14紙附卷可稽，此部分堪信為真實。
(二)、查證人乙○○以附表一所示之支票向被告借款時，借款金額
    、期間及利息如何計算情形，業經證人乙○○於警詢中證述
    ：我向被告借款，均以支票提供擔保，因此，借款金額及還
    款日均為支票面額及發票日，被告將借款金額預扣月息5分
    後，再交付給我等語（詳警卷第24頁背面、第27頁）；於偵
    查中證稱：我以支票向被告借款，約定月息5 分，借款金額
    及還款日均以支票面額及日期為主，例如借300,000 元，每
    月利息為15,000元等語（詳偵卷2 第29頁）；於原審審理時
    證述：我從94年8 月到95年3 月間向被告借款，以附表一所
    示之支票供擔保，並事先預扣月息5 分等語（詳原審卷第22
    頁）；於本院審理時證稱：我確實有持附表一所示之支票向
    被告借款，被告將借款金額預扣月息5 分利息後，交付給我
    ，而附表一所示支票所載之金額均係發票日前一個月所借，
    由被告屆至提示兌現等語（詳本院卷第56頁），參以被告於
    警詢及偵查中自承：證人乙○○持支票向我借款時，先預扣
    5 分利息後，再將借款款項交付給證人乙○○，並以支票發
    票日為還款日等語（詳警卷第16頁背面、偵卷1 第12頁），
    足證證人乙○○上開證述向被告借款，利息為月息5 分等情
    ，應屬真實可採。依照證人乙○○所證述之借款金額、借款
    期間及利息計算情形，經計算後可知，被告於前揭時間貸款
    予乙○○所憑以計算利息之利率，經換算成週年利率結果，
    相當於54％或60％之週年利率，明顯超逾週年利率20 ％ 甚
    多，且又於借款時預扣第1 期利息，本件被告借款取息之利
    率高達週年利率54％或60％，此等高額利率，不僅與民法第
    203 條所定之週年利率5 ％之法定利率，及同法第205 條所
    定之最高利率週年利率20％之限制，相距甚大，且依目前社
    會經濟情況，金融機構除少數貸款（如信用卡、現金卡等無
    擔保之短期、小額授信）利率高於10% 外，多數貸款利率均
    在10% 以下等公眾週知之現今經濟狀況及金融市場動態等情
    狀相較，被告所收取之利息，顯較一般債務之利息有特殊之
    超額，參以證人黃忠信及王朝生於偵查中均證稱：渠等借貸
    予被告未約定利息，亦未從被告處取得利息等語（詳偵卷2
    第6 頁背面、第8 頁背面），足認被告所辯係因向他人借款
    須交付月息3 分，並未向乙○○收取顯不當之利息云云，即
    與事證未符，不足採信。
(三)、又查，證人乙○○確因投資診所虧損，且適遭中央健康保險
    局追索款項，極需借錢繳納上開費用等急迫之際，始向被告
    借款之事實，業經證人乙○○於偵查中證稱：我於94年5 、
    6 月間被中央健康保險局追扣9l年、92年、93年點數溢給的
    部分，且所投資之診所虧損，而向被告借貸等語（詳偵卷2
    第29頁）；於原審審理時證述：我從94年8 月至95年3 月間
    向被告借款，因被中央健康保險局追扣91、92、93年款項，
    以及與朋友共同所投資診所有虧損，前經由被告介紹以信用
    貸款方式向銀行貸款，嗣被告告知我因銀行信用緊縮，改以
    私人借款給我等語（詳原審卷第22頁）；於本院審理時證稱
    ：我名下並無登記不動產，被告曾幫我向台新銀行、中國信
    託銀行、富邦銀行等銀行以信用貸款借約7 、8 百萬元，因
    已無法再以信用貸款之方式借款，為了支付與朋友合夥開立
    診所之支出，在無其他管道之下，才以月息5 分短期借款之
    方式向被告借款等語（詳本院卷第57頁至第58頁），佐以被
    告於警詢中自承：證人乙○○於94年8 月間，因中央健康保
    險局罰款約百萬元，及開設診所極需資金，向我借款等語（
    詳偵卷1 第12頁）；於原審審理時自承：因乙○○擴大事業
    開設3 間診所，以及積欠中央健康保險局罰款，持續積欠1
    到2月 的週轉金，因已無法向銀行貸款，而向我借款等語（
    詳原審卷第11頁至第12頁）、被告於原審答辯狀所載：因乙
    ○○必須繳交中央健康保險局之罰款，且乙○○前信用貸款
    尚未清償完畢，在無多餘之額度借貸情形，向我借款，並以
    月息5 分計息等語（詳原審卷第15頁）及於本院準備程序中
    自承：證人乙○○因在銀行貸款額度已滿，始改私人借貸方
    式借款等語（詳本院卷第36頁至第37頁），足證被告於貸款
    予證人乙○○之際，已然知悉其係於急迫之時，始向之告貸
    之事實，竟仍利用乙○○需款孔急之機會，仍借款予乙○○
    ，且所收取利息顯高於正常金融市場，已如前述，顯然被告
    係趁他人急迫之情形，以高額利率貸款予借款人乙○○，藉
    以收取與原本顯不相當之重利甚明。則被告所辯：並未趁證
    人乙○○急迫情形，而貸款予證人乙○○云云，自無足取。
(四)、被告固以前開情詞置辯。然：
１、查被告於警詢及偵查中均稱：乙○○請我向他人借款時，給
    我借款金額2 分之佣金云云；於本院準備程序中供稱：乙○
    ○請我向他人借款時，給我借款金額1.5 分至2 分之佣金云
    云，嗣改稱：乙○○請我向他人借款時，給我借款金額1.5
    分之佣金云云，其辯解前後不一，顯無可採，亦與證人乙○
    ○上開歷次證述，關於其向被告借款所約定之利息計算方式
    內容不符，佐以被告於本院審理時自承：證人乙○○前曾開
    立之支票無法屆期兌現，持支票換票時，證人乙○○即須支
    付付現金利息給我，例如100,000 元須給付給我3,000 元利
    息及1,500 的佣金等語（詳本院卷第65頁），可知證人孫良
    榮所開立之支票屆期未兌現時，向被告要求延期時須支付被
    告所謂之佣金，彰顯被告所謂之佣金仍算入乙○○借款金額
    之利息內，足見被告辯稱：我向被告所收取之佣金，並未算
    入借款金額之利息云云，尚難遽採。
２、被告又辯稱：證人乙○○前向其借款多次，平常經營中醫診
    所收入良好，並無急迫之情形云云。惟查，證人乙○○需款
    孔急之情形，及證人乙○○已無法向銀行辦理信用貸款，為
    借貸雙方所明知，業經認定如前，佐以證人乙○○為智識能
    力正常之成年人，得以評估被告之借款利息是否高於市場行
    情，若非急需用錢，當無必要允諾被告所提出之高額借款利
    息，而被告明知其借款利息高於市場行情，證人乙○○仍願
    借款，亦係利用借款人乙○○急迫之情形，不因被害人乙○
    ○前向被告借款多次，平常收入良好，即謂被害人乙○○極
    需用錢再向被告借款即不會構成急迫之情形。是被告上開所
    辯：證人乙○○曾多次向他人借貸，應無急迫之情形，自不
    足採。至於被告於本院審理時請求向中央健康保險局高屏分
    局函詢乙○○所經營之診所於92、93年收入，經中央健康保
    險局高屏分局函覆證人乙○○於92年、93年收入雖分別為
    1,702, 36 1 元及2,741,86 0元，然此與本案證人乙○○係
    於94年8 月起至向被告借款無涉，尚無法為有利為被告之認
    定。
(五)、又公訴人雖以附表二所示之本票，認被告借款予證人乙○○
    之金額為2,880,000 元，然本件被告借款予證人乙○○之模
    式，係簽發借款日後一個月之支票，向被告借款，被告將借
    款金額預扣利息後，交付給證人乙○○，業經本院認定如前
    ，而公訴人所認被告借款予證人乙○○金額2,880,000 元之
    核與附表一所示支票金額共2,500,000 元已不符相合，而附
    表二所示之本票，係因證人乙○○所開立之支票屆期無法兌
    現，以支票的面額為原本，連同利息計算之總額，業經證人
    乙○○於本院審理時證述無訛（詳本院卷第59頁），且公訴
    人又未能提出其他確切之證據證明之，尚難以附表二所示之
    本票，而認被告借款予證人乙○○共2,880,000 元，併此敘
    明。
(六)、綜上所述，被告上開所辯，顯係事後卸責之詞，殊無足採，
    本件事證明確，被告之犯行堪以認定。
三、論罪科刑部分
(一)、被告行為後，刑法、刑法施行法分別已於94年2 月2 日、95
    年6 月14日修正公布，並均自95年7 月1 日施行，參酌最高
    法院95年5 月23日刑事庭第8 次會議決議，應依刑法第2 條
    第1 項之規定，為新舊法比較：
１、修正前刑法第33條第5 款規定：「罰金：1 元以上。」修正
    後該款規定「罰金：新台幣1000元以上」，是比較新舊法結
    果，以舊法較有利於行為人。
２、修正前具有刑法第56條連續犯之關係者，則以一罪論，然修
    正後之刑法業已刪除刑法第56條連續犯之規定，則被告所犯
    數罪即應依修正後之數罪併罰之規定分論併罰。此刪除雖非
    犯罪構成要件之變更，但顯已影響行為人刑罰之法律效果，
    自屬法律有變更，仍應比較新舊法之規定。是比較結果，修
    正後之規定並非較有利於被告。
３、經綜合比較結果，新法對被告並非有利，應依刑法第2條第1
    項前段之規定，適用行為時法即修正前之刑法處斷之。
(二)、查被告將附表一所示之支票面額扣除利息借款予乙○○，換
    算為年息54％或60％，自屬重利，被告趁乙○○需款孔急，
    而以上開重利放款之行為，核其所為，係犯刑法第344 條之
    重利罪。被告先後多次重利之犯行，時間緊接，犯罪構成要
    件相同，顯係基於概括之犯意反覆為之，應依修正前刑法第
    56條連續犯之規定，論以1 罪，並加重其刑。
(三)、原審論處被告罪刑，固非無見。惟查：(一)、原判決於事實欄
    雖敘及，被告連續11次均以：由乙○○先行簽發連同附表一
    在內之1 個月期遠期支票交予丙○○充作借款憑證，並供丙
    ○○屆期提示兌領票款使用，但附表一所列之支票僅有8 紙
    ，致事實欄之記載與附表不符；(二)、原審判決認被告尚有連
    續3 次借款予乙○○（扣除本件已論罪科刑部分），該部分
    被告並未成立重利罪（如後所述），原審判決併予認定成立
    重利罪，即有未合。被告上訴雖無理由，惟原審判決既有上
    開可議之處，仍應由本院予以撤銷改判之。
(四)、爰審酌被告乘他人急迫之際貸予款項收取重利，該重利行為
    將可能導致借款人因受債務壓迫鋌而走險，衍生社會問題，
    且在乙○○無力清償借款時，即應循正途促使乙○○清償債
    務，竟捨此不為，非但未依法律訴訟途徑解決，竟仍與唐坤
    松、黃忠信及王朝生向乙○○催討債務，而取得附表三所示
    之本票，其行徑至為乖張，對社會之危害不可謂輕；且於犯
    罪後猶卸詞圖卸，冀免刑責，犯罪後態度不佳等一切情狀，
    量處如主文所示之刑。又被告行為時之刑法第41條第1 項前
    段規定：「犯最重本刑為5 年以下有期徒刑以下之刑之罪，
    而受6 個月以下有期徒刑或拘役之宣告，因身體、教育、職
    業、家庭之關係或其他正當事由，執行顯有困難者，得以1
    元以上3 元以下折算1 日，易科罰金。」關於易科罰金之折
    算標準，修正前罰金罰鍰提高標準條例第2 條前段（自95
    年7 月1 日起已刪除）規定，就其原定數額提高為10 0倍折
    算1 日，則本件被告行為時之易科罰金折算標準，應以銀元
    300 元折算1 日，經折算為新臺幣後，即應以新臺幣900 元
    折算1 日。惟刑法第41條已於94年1 月7 日修正、同年2 月
    2 日公布，並自95年7 月1 日開始施行，修正後該條第1 項
    前段規定為：「犯最重本刑為5 年以下有期徒刑以下之刑之
    罪，而受6 個月以下有期徒刑或拘役之宣告者，得以新臺幣
    1 千元、2 千元或3 千元折算1 日，易科罰金。」比較修正
    前後易科罰金之折算標準，以修正公布施行前之規定較有利
    於被告3 人，自應依刑法第2 條第1 項前段，適用修正前刑
    法第41條第1 項前段規定，諭知易科罰金折算標準。另扣案
    之附表三及四所示之物，係案外人王朝生所有，業經王朝生
    於警詢中供述明確，爰不為沒收之宣告，附此敘明。又證人
    乙○○所簽發附表二所示之本票，並未扣案，公訴人認有扣
    案，容有誤會，為避免執行上之困難，爰不予宣告沒收，併
    予敘明。又被告所為上開犯行，其犯罪時間在96年4 月24日
    以前，依中華民國96年罪犯減刑條例第2 條第1 項第3 款、
    第7 條之規定，減其宣告刑，併諭知易科罰金之折算標準。
四、不另為無罪諭知部分
    公訴意旨另以：被告丙○○基於牟取之概括犯意，於94年8
    月間起至95年2 月間起，趁乙○○經濟急迫亟需用錢之際，
    連續3 次借款予乙○○（扣除本件已論罪科刑部分），借款
    利息約定為月息5 分至8 分，即相當於年利率百分之60至96
    ，由丙○○將每次借款時預扣利息後匯款與乙○○，以取得
    與原本顯不當之重利，因認被告此部分亦涉有刑法第344 條
    之重利罪嫌。公訴意旨此部分無非以證人乙○○之證述及附
    表二所示之本票為其論據，惟查，本件被告借款予證人乙○
    ○之模式，係簽發借款日後一個月之支票，向被告借款，被
    告將借款金額預扣利息後，交付給證人乙○○，業經本院認
    定如前，因此，本案被告上揭經論罪科刑犯罪之事實，尚有
    附表一所示之支票，足以佐證，至於公訴人所起訴之其餘3
    次僅有證人乙○○於警詢之證述，尚無其他證據足資佐證，
    而本票部分，係因證人乙○○所開立之支票屆期無法兌現，
    以支票的面額為原本連同利息計算之總額，業經證人乙○○
    於本院審理時證述無訛（詳本院卷第59頁），尚無法憑本票
    認定被告尚有其他3 次之重利犯行，尚難僅依證人乙○○警
    詢時之證詞，據以認定公訴意旨論列之事屬實，故積極證據
    不足為不利於被告事實之認定時，即應為有利於被告之認定
    ，且此部分因與前開本院認定被告有罪部分，公訴人認有連
    續犯裁判上一罪關係，故不另為無罪諭知，附此敘明。
據上論斷，應依刑事訴訟法455 條之1 第1 項、第3 項、第369
條第1 項前段、第364 條、第299 條第1 項前段，刑法第2 條第
1 項前段、（修正前）第56條、第344 條、（修正前）第41條第
1 項前段，（修正前）罰金罰鍰提高標準條例第1 條前段、第2
條，中華民國96年罪犯減刑條例第2 條第1 項第3 款、第7 條，
判決如主文。
本案經檢察官甲○○到庭執行職務。
中    華    民    國    97    年    9     月    10    日
                刑事第十六法庭  審判長法  官 李代昌
                                      法  官 周宛瑩
                                      法  官 文昌
以上正本證明與原本無異。
不得上訴。
中    華    民    國    97    年    9     月    10    日
                                      書記官 吳良美
 附表一：
┌─┬─────┬─────┬─────┬─┬──────────────────────────┐
│編│票      號│面額(新 臺│票載發票日│借│預扣利息金額、年息                                  │
│  │          │幣)       │（民國：年│款│                                                    │
│號│          │          │.月.日）  │日│                                                    │
├─┼─────┼─────┼─────┼─┼──────────────────────────┤
│1 │CK0000000 │350,000 元│95.1.20   │票│預扣利息17,500 元，亦即年息60%）                    │
├─┼─────┼─────┼─────┤  ├──────────────────────────┤
│2 │CG0000000 │300,000 元│95.2.20   │載│預扣利息13,500 元，亦即年息54%）                    │
├─┼─────┼─────┼─────┤  ├──────────────────────────┤
│3 │CG0000000 │280,000元 │95.2.23   │發│預扣利息12,600 元，亦即年息54%）                    │
├─┼─────┼─────┼─────┤  ├──────────────────────────┤
│4 │CG0000000 │500,000元 │95.3.10   │票│預扣利息25,000 元，亦即年息60%）                    │
├─┼─────┼─────┼─────┤  ├──────────────────────────┤
│5 │CG0000000 │330,000元 │95.3.30   │日│預扣利息16,500 元，亦即年息60%)                     │
├─┼─────┼─────┼─────┤  ├──────────────────────────┤
│6 │CG0000000 │200,000元 │95.4.3    │前│預扣利息10,000元，亦即年息60%）                     │
├─┼─────┼─────┼─────┤  ├──────────────────────────┤
│7 │CG0000000 │260,000元 │95.4.10   │一│預扣利息13,000 元，亦即年息60%）                    │
├─┼─────┼─────┼─────┤  ├──────────────────────────┤
│8 │CG0000000 │280,000元 │95.4.20   │月│預扣利息14,000 元，亦即年息60%）                    │
├─┴─────┴─────┴─────┼─┼──────────────────────────┤
│合計：2,500,000元                     │  │                                                    │
└───────────────────┴─┴──────────────────────────┘
 附表二：
  ┌──┬───┬──────┬───────────┬──────────┐
  │編號│發票人│面額(新 臺  │   發票日             │    到期日          │
  │    │      │幣)         │（民國：年. 月. 日）  │（民國：年. 月. 日）│
  ├──┼───┼──────┼───────────┼──────────┤
  │  1 │乙○○│150,000 元  │ 95.2.13              │   95.2.27          │
  ├──┼───┼──────┼───────────┼──────────┤
  │  2 │乙○○│200,000元   │ 95.2.13              │   95.3.8           │
  ├──┼───┼──────┼───────────┼──────────┤
  │  3 │乙○○│250,000 元  │ 95.2.13              │   95.3.10          │
  ├──┼───┼──────┼───────────┼──────────┤
  │  4 │乙○○│250,000 元  │ 95.2.13              │   95.4.28          │
  ├──┼───┼──────┼───────────┼──────────┤
  │  5 │乙○○│380,000元   │ 95.3.8               │   95.3.16          │
  ├──┼───┼──────┼───────────┼──────────┤
  │  6 │乙○○│280,000元   │ 95.3.8               │   95.3.23          │
  ├──┼───┼──────┼───────────┼──────────┤
  │  7 │乙○○│200,000元   │ 95.3.8               │   95.4.3           │
  ├──┼───┼──────┼───────────┼──────────┤
  │  8 │乙○○│260,000元   │ 95.3.8               │   95.4.10          │
  ├──┼───┼──────┼───────────┼──────────┤
  │  9 │乙○○│280,000元   │ 95.3.8               │   95.4.20          │
  ├──┼───┼──────┼───────────┼──────────┤
  │ 10 │乙○○│300,000元   │ 95.3.27              │   95.3.20          │
  ├──┼───┼──────┼───────────┼──────────┤
  │ 11 │乙○○│330,000元   │ 95.3.27              │   95.3.30          │
  ├──┼───┼──────┼───────────┼──────────┤
  │ 12 │乙○○│26,100元    │ 95.6.3               │   95.6.9           │
  ├──┼───┼──────┼───────────┼──────────┤
  │ 13 │乙○○│30,000 元   │ 95.6.3               │   95.6.23          │
  ├──┼───┼──────┼───────────┼──────────┤
  │ 14 │乙○○│30,000 元   │ 95.6.3               │   95.6.30          │
  ├──┴───┴──────┴───────────┴──────────┤
  │合計14張本票金額：2,966,100元                                           │
  └────────────────────────────────────┘
附表三：
  ┌──┬───┬──────┬───────────┬──────────┐
  │編號│發票人│面額(新 臺  │   發票日             │    到期日          │
  │    │      │幣)         │（民國：年. 月. 日）  │（民國：年. 月. 日）│
  ├──┼───┼──────┼───────────┼──────────┤
  │  1 │乙○○│200,000元   │ 95.7.9               │   95.7.15          │
  ├──┼───┼──────┼───────────┼──────────┤
  │  2 │乙○○│200,000元   │ 95.7.8               │   95.7.25          │
  ├──┼───┼──────┼───────────┼──────────┤
  │  3 │乙○○│200,000元   │ 95.7.9               │   95.8.15          │
  ├──┼───┼──────┼───────────┼──────────┤
  │  4 │乙○○│200,000元   │ 95.7.9               │   95.8.25          │
  ├──┼───┼──────┼───────────┼──────────┤
  │  5 │乙○○│200,000元   │ 95.7.9               │   95.9.15          │
  ├──┼───┼──────┼───────────┼──────────┤
  │  6 │乙○○│200,000元   │ 95.7.9               │   95.9.25          │
  ├──┼───┼──────┼───────────┼──────────┤
  │  7 │乙○○│200,000元   │ 95.7.8               │   95.10.15         │
  ├──┼───┼──────┼───────────┼──────────┤
  │  8 │乙○○│200,000元   │ 95.7.9               │   95.10.25         │
  ├──┼───┼──────┼───────────┼──────────┤
  │  9 │乙○○│200,000元   │ 95.7.9               │   95.11.15         │
  ├──┼───┼──────┼───────────┼──────────┤
  │ 10 │乙○○│200,000元   │ 95.7.9               │   95.11.25         │
  ├──┼───┼──────┼───────────┼──────────┤
  │ 11 │乙○○│200,000元   │ 95.7.9               │   95.12.15         │
  ├──┼───┼──────┼───────────┼──────────┤
  │ 12 │乙○○│200,000元   │ 95.7.9               │   95.12.25         │
  ├──┼───┼──────┼───────────┼──────────┤
  │ 13 │乙○○│200,000 元  │ 95.7.9               │   96.1.15          │
  ├──┼───┼──────┼───────────┼──────────┤
  │ 14 │乙○○│200,000 元  │ 95.7.9               │   96.1.28          │
  ├──┴───┴──────┴───────────┴──────────┤
  │合計14張本票金額：2,800,000元                                           │
  └────────────────────────────────────┘
附表四：
   商業本票1本。


司法院資訊處製作；財團法人民間司法改革基金會備份。
